臺灣基隆地方法院刑事裁定
111年度聲字第510號
聲  請  人  臺灣基隆地方檢察署檢察官
受  刑  人  許怡仁




上列聲請人因受刑人竊盜等案件，先後判決確定如附表所載，聲
請定其應執行刑（111年度執聲字第263號），本院裁定如下：
    主  文
許怡仁所犯如附表所示之罪刑，應執行有期徒刑陸年。
    理  由
一、本件聲請意旨略以：受刑人許怡仁因竊盜等案件，先後判決
    確定如附表所載，依刑法第50條第1項但書第1款及第2項規
    定，經受刑人請求定應執行刑，並依刑法第53條、第51條第
    5款規定，就如附表所示之刑，應定其應執行之刑，爰依刑
    事訴訟法第477條第1項聲請裁定等語。
二、經查，受刑人因竊盜等案件，經如附表所示之法院先後判處
    如附表所示之刑，均已分別確定在案，有臺灣高等法院被告
    前案紀錄表及各該判決書附卷可按。又如附表編號1、2、7
    至9、29、30、32所示之有期徒刑，均係不得易科罰金之刑
    ，而其餘如附表編號3至6、10至28、31所示之有期徒刑，則
    均係得易科罰金之刑；茲據受刑人就其所受宣告之上開有期
    徒刑，具狀請求檢察官聲請定應執行刑，此有受刑人請求檢
    察官聲請定應執行刑聲請狀1紙在卷可考。是檢察官據以聲
    請就如附表所示之刑，定其應執行之刑，本院審核認聲請為
    正當，爰綜合考量受刑人之意見（有陳述意見狀在卷可查）
    、各案之行為態樣、罪之特質及關係、責任非難重複性，暨
    所呈現受刑人之人格特性，預防需求及整體刑罰執行之應罰
    適當性等因素，定其應執行之刑。
三、依刑事訴訟法第477條第1項，裁定如主文。
中　　華　　民　　國　　111 　年　　7 　　月　　26　　日
                  刑事第六庭    法　官　施又傑
以上正本證明與原本無異。
如不服本裁定，應於送達後5日內，向本院提出抗告狀。
中　　華　　民　　國　　111 　年　　7 　　月　　26　　日
                                書記官  連珮涵
 附表：
 編          號  1 2 3  罪          名  竊盜 竊盜 竊盜  宣    告    刑  有期徒刑7月 有期徒刑10月 有期徒刑5月，如易科罰金，以新臺幣1,000元折算1日  犯  罪  日  期  110年4月1日 110年4月4日 110年4月29日  偵查(自訴)機關年  度  案  號  基隆地檢110年度偵字第2464號 基隆地檢110年度偵字第2464號 基隆地檢110年度偵字第4139號 最  後    事實審 法    院 基隆地院 基隆地院 基隆地院  案    號 110年度易字第292號 110年度易字第292號 110年度基簡字第701號  判決日期 110年9月10日 110年9月10日 110年11月30日 確  定    判  決 法    院 基隆地院 基隆地院 基隆地院  案    號 110年度易字第292號 110年度易字第292號 110年度基簡字第701號  判    決確定日期 110年10月13日 110年10月13日 110年12月27日 是否得為易科罰金之罪  否 否 是 備           註  基隆地檢110年度執字第1665號 基隆地檢110年度執字第1665號 基隆地檢111年度執字第161號   編號1至2前經原審定應執行有期徒刑1年2月   
 編          號  4 5 6  罪          名  竊盜 竊盜 竊盜  宣    告    刑  有期徒刑2月，如易科罰金，以新臺幣1,000元折算1日 有期徒刑2月，如易科罰金，以新臺幣1,000元折算1日 有期徒刑3月，如易科罰金，以新臺幣1,000元折算1日  犯  罪  日  期  110年8月7日 110年8月7日 110年8月7日  偵查(自訴)機關年  度  案  號  基隆地檢110年度偵字第5888號 基隆地檢110年度偵字第5888號 基隆地檢110年度偵字第5888號 最  後    事實審 法    院 基隆地院 基隆地院 基隆地院  案    號 110年度易字第490號 110年度易字第490號 110年度易字第490號  判決日期 110年12月7日 110年12月7日 110年12月7日 確  定    判  決 法    院 基隆地院 基隆地院 基隆地院  案    號 110年度易字第490號 110年度易字第490號 110年度易字第490號  判    決確定日期 111年1月5日 111年1月5日 111年1月5日 是否得為易科罰金之罪  是 是 是 備           註  基隆地檢111年度執字第254號 基隆地檢111年度執字第254號 基隆地檢111年度執字第254號   編號4至6前經原審定應執行有期徒刑5月   
 編          號  7 8 9  罪          名  竊盜 竊盜 竊盜  宣    告    刑  有期徒刑7月 有期徒刑10月 有期徒刑10月  犯  罪  日  期  110年8月1日 110年3月13日 110年4月25日  偵查(自訴)機關年  度  案  號  基隆地檢110年度偵字第5090號 基隆地檢110年度偵字第2630號等 基隆地檢110年度偵字第2630號等 最  後    事實審 法    院 基隆地院 基隆地院 基隆地院  案    號 110年度易字第516號 110年度易字第297號 110年度易字第297號  判決日期 110年12月31日 110年7月21日 110年7月21日 確  定    判  決 法    院 基隆地院 基隆地院 基隆地院  案    號 110年度易字第516號 110年度易字第297號 110年度易字第297號  判    決確定日期 111年2月7日 110年12月23日 110年12月23日 是否得為易科罰金之罪  否 否 否 備           註  基隆地檢111年度執字第278號  基隆地檢111年度執字第381號 基隆地檢111年度執字第381號    編號8至9前經原審定應執行有期徒刑1年4月  
 編          號  10 11 12  罪          名  竊盜 詐欺 妨害自由  宣    告    刑  有期徒刑4月，如易科罰金，以新臺幣1,000元折算1日 有期徒刑4月，如易科罰金，以新臺幣1,000元折算1日 有期徒刑3月，如易科罰金，以新臺幣1,000元折算1日  犯  罪  日  期  110年2月28日 110年2月28日至110年3月1日 110年2月8日  偵查(自訴)機關年  度  案  號  基隆地檢110年度偵字第2630號等 基隆地檢110年度偵字第2630號等 基隆地檢110年度偵字第2630號等 最  後    事實審 法    院 基隆地院 基隆地院 基隆地院  案    號 110年度易字第297號 110年度易字第297號 110年度易字第297號  判決日期 110年7月21日 110年7月21日 110年7月21日 確  定    判  決 法    院 基隆地院 基隆地院 基隆地院  案    號 110年度易字第297號 110年度易字第297號 110年度易字第297號  判    決確定日期 110年12月23日 110年12月23日 110年12月23日 是否得為易科罰金之罪  是 是 是 備           註  基隆地檢111年度執字第382號 基隆地檢111年度執字第382號 基隆地檢111年度執字第382號   編號10至25前經原審定應執行有期徒刑2年   
 編          號  13 14 15  罪          名  竊盜 竊盜 竊盜  宣    告    刑  有期徒刑3月，如易科罰金，以新臺幣1,000元折算1日 有期徒刑3月，如易科罰金，以新臺幣1,000元折算1日 有期徒刑4月，如易科罰金，以新臺幣1,000元折算1日  犯  罪  日  期  110年2月22日 110年3月12日 110年3月14日至15日  偵查(自訴)機關年  度  案  號  基隆地檢110年度偵字第2630號等 基隆地檢110年度偵字第2630號等 基隆地檢110年度偵字第2630號等 最  後    事實審 法    院 基隆地院 基隆地院 基隆地院  案    號 110年度易字第297號 110年度易字第297號 110年度易字第297號  判決日期 110年7月21日 110年7月21日 110年7月21日 確  定    判  決 法    院 基隆地院 基隆地院 基隆地院  案    號 110年度易字第297號 110年度易字第297號 110年度易字第297號  判    決確定日期 110年12月23日 110年12月23日 110年12月23日 是否得為易科罰金之罪  是 是 是 備           註  基隆地檢111年度執字第382號 基隆地檢111年度執字第382號 基隆地檢111年度執字第382號   編號10至25前經原審定應執行有期徒刑2年   
 編          號  16 17 18  罪          名  竊盜 竊盜 竊盜  宣    告    刑  有期徒刑4月，如易科罰金，以新臺幣1,000元折算1日 有期徒刑3月，如易科罰金，以新臺幣1,000元折算1日 有期徒刑3月，如易科罰金，以新臺幣1,000元折算1日  犯  罪  日  期  110年3月20日 110年3月20日 110年4月5日  偵查(自訴)機關年  度  案  號  基隆地檢110年度偵字第2630號等 基隆地檢110年度偵字第2630號等 基隆地檢110年度偵字第2630號等 最  後    事實審 法    院 基隆地院 基隆地院 基隆地院  案    號 110年度易字第297號 110年度易字第297號 110年度易字第297號  判決日期 110年7月21日 110年7月21日 110年7月21日 確  定    判  決 法    院 基隆地院 基隆地院 基隆地院  案    號 110年度易字第297號 110年度易字第297號 110年度易字第297號  判    決確定日期 110年12月23日 110年12月23日 110年12月23日 是否得為易科罰金之罪  是 是 是 備           註  基隆地檢111年度執字第382號 基隆地檢111年度執字第382號 基隆地檢111年度執字第382號   編號10至25前經原審定應執行有期徒刑2年   
 編          號  19 20 21  罪          名  竊盜 竊盜 竊盜  宣    告    刑  有期徒刑4月，如易科罰金，以新臺幣1,000元折算1日 有期徒刑3月，如易科罰金，以新臺幣1,000元折算1日 有期徒刑3月，如易科罰金，以新臺幣1,000元折算1日  犯  罪  日  期  110年4月6日 110年4月11日 110年4月19日  偵查(自訴)機關年  度  案  號  基隆地檢110年度偵字第2630號等 基隆地檢110年度偵字第2630號等 基隆地檢110年度偵字第2630號等 最  後    事實審 法    院 基隆地院 基隆地院 基隆地院  案    號 110年度易字第297號 110年度易字第297號 110年度易字第297號  判決日期 110年7月21日 110年7月21日 110年7月21日 確  定    判  決 法    院 基隆地院 基隆地院 基隆地院  案    號 110年度易字第297號 110年度易字第297號 110年度易字第297號  判    決確定日期 110年12月23日 110年12月23日 110年12月23日 是否得為易科罰金之罪  是 是 是 備           註  基隆地檢111年度執字第382號 基隆地檢111年度執字第382號 基隆地檢111年度執字第382號   編號10至25前經原審定應執行有期徒刑2年   
 編          號  22 23 24  罪          名  竊盜 竊盜 竊盜  宣    告    刑  有期徒刑3月，如易科罰金，以新臺幣1,000元折算1日 有期徒刑2月，如易科罰金，以新臺幣1,000元折算1日 有期徒刑4月，如易科罰金，以新臺幣1,000元折算1日  犯  罪  日  期  110年4月20日 110年5月4日 110年5月4日  偵查(自訴)機關年  度  案  號  基隆地檢110年度偵字第2630號等 基隆地檢110年度偵字第2630號等 基隆地檢110年度偵字第2630號等 最  後    事實審 法    院 基隆地院 基隆地院 基隆地院  案    號 110年度易字第297號 110年度易字第297號 110年度易字第297號  判決日期 110年7月21日 110年7月21日 110年7月21日 確  定    判  決 法    院 基隆地院 基隆地院 基隆地院  案    號 110年度易字第297號 110年度易字第297號 110年度易字第297號  判    決確定日期 110年12月23日 110年12月23日 110年12月23日 是否得為易科罰金之罪  是 是 是 備           註  基隆地檢111年度執字第382號 基隆地檢111年度執字第382號 基隆地檢111年度執字第382號   編號10至25前經原審定應執行有期徒刑2年   
 編          號  25 26 27  罪          名  竊盜 竊盜 竊盜  宣    告    刑  有期徒刑4月，如易科罰金，以新臺幣1,000元折算1日 有期徒刑5月，如易科罰金，以新臺幣1,000元折算1日 有期徒刑6月，如易科罰金，以新臺幣1,000元折算1日  犯  罪  日  期  110年5月4日 110年7月15日 110年8月5日  偵查(自訴)機關年  度  案  號  基隆地檢110年度偵字第2630號等 基隆地檢110年度偵字第4648號等 基隆地檢110年度偵字第4648號等 最  後    事實審 法    院 基隆地院 基隆地院 基隆地院  案    號 110年度易字第297號 110年度易字第406號 110年度易字第406號  判決日期 110年7月21日 110年10月21日 110年10月21日 確  定    判  決 法    院 基隆地院 基隆地院 基隆地院  案    號 110年度易字第297號 110年度易字第406號 110年度易字第406號  判    決確定日期 110年12月23日 110年11月17日 110年11月17日 是否得為易科罰金之罪  是 是 是 備           註  基隆地檢111年度執字第382號 基隆地檢111年度執字第403號 基隆地檢111年度執字第403號   編號10至25前經原審定應執行有期徒刑2年 編號26至28前經原審定應執行有期徒刑1年  
 編          號  28 29 30  罪          名  竊盜 竊盜 竊盜  宣    告    刑  有期徒刑6月，如易科罰金，以新臺幣1,000元折算1日 有期徒刑7月 有期徒刑7月  犯  罪  日  期  110年8月15日 110年8月5日 110年10月11日  偵查(自訴)機關年  度  案  號  基隆地檢110年度偵字第4648號等 基隆地檢110年度偵字第4648號等 基隆地檢110年度偵字第6846號 最  後    事實審 法    院 基隆地院 基隆地院 基隆地院  案    號 110年度易字第406號 110年度易字第406號 110年度易字第481號  判決日期 110年10月21日 110年10月21日 110年11月30日 確  定    判  決 法    院 基隆地院 基隆地院 基隆地院  案    號 110年度易字第406號 110年度易字第406號 110年度易字第481號  判    決確定日期 110年11月17日 110年11月17日 110年12月30日 是否得為易科罰金之罪  是 否 否 備           註  基隆地檢111年度執字第403號 基隆地檢111年度執字第404號 基隆地檢111年度執字第604號   編號26至28前經原審定應執行有期徒刑1年   
 編          號  31 32 （以下空白）  罪          名  竊盜 竊盜   宣    告    刑  有期徒刑3月，如易科罰金，以新臺幣1,000元折算1日 有期徒刑7月   犯  罪  日  期  110年10月7日 110年10月11日   偵查(自訴)機關年  度  案  號  基隆地檢110年度偵字第7889號 基隆地檢110年度偵字第8238號  最  後    事實審 法    院 基隆地院 基隆地院   案    號 111年度基簡字第139號 111年度易字第67號   判決日期 111年2月17日 111年3月16日  確  定    判  決 法    院 基隆地院 基隆地院   案    號 111年度基簡字第139號 111年度易字第67號   判    決確定日期 111年3月16日 111年4月14日  是否得為易科罰金之罪  是 否  備           註  基隆地檢111年度執字第667號 基隆地檢111年度執字第837號